臺灣士林地方法院刑事判決　　　　　　95年度交簡上字第73號
上　訴　人
即　被　告　甲○○
上列上訴人即被告因公共危險案件，不服本院士林簡易庭中華民
國95年10月26日95年度士交簡字第1775號第一審刑事簡易判決（
聲請簡易判決處刑書案號：臺灣士林地方法院檢察署95年度偵字
第11321 號），提起上訴，本院管轄之第二審合議庭判決如下：
    主  文
上訴駁回。
甲○○緩刑貳年，並向公庫支付新台幣伍萬元。
    事實及理由
一、本案經本院審理結果，認第一審判決以被告甲○○犯刑法第
    第185 條之3 之服用酒類，不能安全駕駛動力交通工具而駕
    駛罪，判處有期徒刑參月，並諭知易科罰金新台幣壹仟元折
    算一日之折算標準，其認事、用法及量刑均無不當，應予維
    持，除證據部分補充：被告於本院審理時之自白外，餘均引
    用第一審判決書記載之犯罪事實、證據及理由（如附件）。
二、上訴人即被告甲○○上訴意旨略以：伊於偵查中開庭時未及
    陳述當時是因身體不舒服而將車停放在路旁，經警臨檢為酒
    後駕車，在警局做各項酒後平衡測試均有合格；又當時因工
    作不穩定且剛離職，因生活壓力所致而糊塗犯下酒後駕車之
    過錯，被告已深具悔意且反省，請求減輕處罰云云。
三、經查，上訴人於本院審理中自承：95年9 月2 日凌晨與朋友
    飲酒後，回到三重朋友處，再騎機車從三重騎到承德路時遭
    警察酒測等語，則既有酒後駕車之事實，即不能以當時把機
    車停在路邊為卸責之詞。又其生理平衡檢測表測驗結果，固
    載有三項屬正常，惟有關酒後不能安全駕駛之情況，並不以
    該檢測表為唯一標準，何況，本案有上開證據在卷可憑，故
    上訴人以此指摘原審判決不當云云，為無理由，應予駁回。
四、末查上訴人前未曾受有期徒刑以上刑之宣告，有台灣高等法
    院被告全國前案紀錄表1 份在卷為憑，其因工作不順，心情
    不好，壓力過重，一時失慮，致犯本罪，事後已坦承犯行，
    深具悔意，經此科刑後，當無再犯之虞，爰依法宣告緩刑2
    年，以勵自新。又查上訴人雖未受有期徒刑以上刑之宣告，
    惟其94年間曾犯酒醉駕車之公共危險罪經判處拘役25日，執
    行完畢後仍未悔改，再犯本罪，有上開前案紀錄表可稽，爰
    參酌其已有正當職業，月入三萬餘元等情，併宣告向公庫支
    付新台幣5 萬元，以回饋社會。
據上論斷，應依刑事訴訟法第455 條之1 第1 項、第3 項、第
368 條、第373 條，刑法第74條第1 項第1 款、第2 項第4 款、
第3項、第4項，判決如主文。
本案經檢察官王以文到庭執行職務。
中　　華　　民　　國　　96　　年　　1 　　月　30 　　日
　　　　　　　　　刑事第一庭  審判長法官  洪英花
                                    法官  雷雯華
                                    法官　林清吉
本件不得上訴。
                                  書記官  張茹茵
中　　華　　民　　國　　96　　年　　1 　　月　30 　　日
